---
output: 
  bookdown::html_document2:
    code_folding: show
    number_sections: no
    toc: yes
    toc_depth: 6
    toc_float: yes
---

# Load the packages and data
```{r}
library('xlsx')
library(caret)
library(tidyverse)
library(glmnet)
library(survminer)
library(timeROC)
library(e1071)
library(xgboost)
library(randomForest)
```

```{r}
env_list <- read.xlsx("environment.xlsx", sheetIndex=1)
genome <- read.xlsx("总基因组.xlsx", sheetIndex = 1)
protein <- read.csv('./protein2/my_data.csv')
```



# Tidy the environment data


```{r}
df3 <- merge(env_list,genome, by.x = 'name',by.y='生境1')
df4 <- data.frame(df3$Assembly.基因组编号.,
                  df3$group1)
colnames(df4)[1] <- "GCA_id"
colnames(protein)[1] <- "GCA"
data <- merge(df4,protein,by.x='GCA_id',by.y = 'GCA')
colnames(data)[2] <- "group1"
data <- data[, -3]
water_data <- data %>% filter(group1 == "water")
non_water_data <- data %>% filter(group1 == "non_water")
```

# t-test

```{r}
# 读入数据

# 提取数值型变量的列名
numeric_cols <- names(data)[sapply(data, is.numeric)]

# 创建一个空数据框，用于保存检验结果
ttest_results <- data.frame(variable = character(), 
                             p.value = numeric(),
                             stringsAsFactors = FALSE)

# 循环遍历数值型变量，对每个变量进行t检验
for (col in numeric_cols) {
  ttest_result <- t.test(data[[col]] ~ data$group1)
  ttest_results <- rbind(ttest_results, 
                         data.frame(variable = col, p.value = ttest_result$p.value))
}
```

The result of the t-test and the p-value < 0.01

```{r,results='hide'}
significant_vars <- ttest_results %>% 
  filter(p.value < 0.01) %>% 
  select(variable)
significant_vars
```

# The random forest model


```{r}


data$group1 <- as.factor(data$group1)

# 划分训练集和测试集
set.seed(111)
train_idx <- sample(1:nrow(data), 0.8 * nrow(data))
train_data <- data[train_idx, ]
test_data <- data[-train_idx, ]

# 训练随机森林模型
rf_model <- randomForest(group1 ~ ., data = train_data, importance = TRUE)
print(rf_model)
```


```{r}
rf_model <- randomForest(group1 ~ ., data = train_data)
importance_df <- data.frame(Feature = row.names(importance(rf_model)),
                             Importance = importance(rf_model)[, "MeanDecreaseGini"])
```

```{r}
importance_df_sort <- importance_df %>% arrange(Importance)
```

```{r}
importance_df_sort
```



```{r}
# 绘制特征重要性图
ggplot(importance_df_sort, aes(x = Feature, y = Importance)) +
  geom_point(size = 3, color = "dodgerblue4") +
  NULL




```


```{r}
library(pROC)

# 将测试集的标签转化为因子型
test_labels <- factor(test_data$group1, levels = c("non_water", "water"))
train_labels <- factor(train_data$group1, levels = c("non_water", "water"))
# 使用随机森林模型在测试集上进行预测
rf_predictions <- predict(rf_model, newdata = test_data, type = "prob")

# 提取随机森林在测试集上预测为阳性的概率
rf_probabilities <- rf_predictions[, "water"]

# 计算 ROC 曲线和 AUC 值
roc_rf_test <- roc(test_labels, rf_probabilities)
auc_rf_test <- auc(roc_rf_test)

# 绘制 ROC 曲线图
ggroc(roc_rf_test) + ggtitle(paste0("Random Forest ROC Curve (AUC = ", round(auc_rf_test, 2), ")"))

```


```{r}
library(ROCR)
```




# SVM


```{r,warning=FALSE}
# 使用径向基核函数训练SVM模型
svm_model <- svm(group1 ~ ., data = train_data[, -1], kernel = "radial", cost = 2)
# 对测试集进行预测
predictions <- predict(svm_model, test_data[, -1])
# 计算混淆矩阵
confusion_matrix <- table(Predicted = predictions, Actual = test_data$group1)
print(confusion_matrix)
# 计算准确率
accuracy <- sum(diag(confusion_matrix)) / sum(confusion_matrix)
print(paste("Accuracy:", accuracy))
print(svm_model)
svm_model$index
```




```{r}
# 加载库
library(pROC)

# 使用径向基核函数训练SVM模型
svm_model <- svm(group1 ~ ., data = train_data[, -1], kernel = "radial", cost = 2, probability = TRUE)

# 对测试集进行预测
predictions <- predict(svm_model, test_data[, -1], probability = TRUE)

# 获取预测概率
probabilities <- attr(predictions, "probabilities")[, 2]

# 计算混淆矩阵
confusion_matrix <- table(Predicted = predictions, Actual = test_data$group1)
print(confusion_matrix)

# 计算准确率
accuracy <- sum(diag(confusion_matrix)) / sum(confusion_matrix)
print(paste("Accuracy:", accuracy))

# 计算ROC曲线
roc_curve <- roc(test_data$group1, probabilities)

# 绘制ROC曲线
plot(roc_curve, main = "ROC Curve", col = "blue", lwd = 2)
abline(a = 0, b = 1, lwd = 2, col = "gray", lty = 2)

# 计算AUC值
auc_value <- auc(roc_curve)
print(paste("AUC:", auc_value))

# 打印SVM模型
print(svm_model)

# 获取支持向量的索引
svm_model$index

```

```{r}
auc_value
```





# GBT model


```{r}
# 提取特征和标签
train_features <- data.matrix(train_data[, -1])
train_labels <- as.numeric(train_data$group1) - 1  # 转换为从0开始的数字
test_features <- data.matrix(test_data[, -1])
test_labels <- as.numeric(test_data$group1) - 1

# 设置参数
params <- list(
  objective = "binary:logistic",
  eval_metric = "error",
  max_depth = 6,
  eta = 0.3
)

# 训练模型
gbt_model <- xgboost(
  data = train_features,
  label = train_labels,
  params = params,
  nrounds = 100,
  early_stopping_rounds = 3,
  # watchlist = list(train = list(data = train_features, label = train_labels)),
  verbose = 1  # 设置为1以显示训练进度
)

# 对测试集进行预测
predictions <- predict(gbt_model, test_features)
predicted_labels <- ifelse(predictions > 0.5, 1, 0)

# 计算混淆矩阵
confusion_matrix <- table(Predicted = predicted_labels, Actual = test_labels)
print(confusion_matrix)

# 计算准确率
accuracy <- sum(diag(confusion_matrix)) / sum(confusion_matrix)
print(paste("Accuracy:", accuracy))

```



```{r}
gbt_model
```

```{r}
# 加载库
library(pROC)

# 计算ROC曲线
roc_curve <- roc(test_labels, predictions)

# 绘制ROC曲线
plot(roc_curve, main = "ROC Curve", col = "blue", lwd = 2)
abline(a = 0, b = 1, lwd = 2, col = "gray", lty = 2)

# 计算AUC值
auc_value <- auc(roc_curve)
print(paste("AUC:", auc_value))

# 如果需要，添加其他可视化分析

```


```{r, warning=FALSE}
# 将group1列转换为因子类型
data$group1 <- as.factor(data$group1)

# 定义交叉验证参数
k <- 10
folds <- createFolds(data$group1, k = k, list = TRUE, returnTrain = FALSE)
# 初始化准确率向量
accuracies <- numeric(k)

# 进行交叉验证
for (i in 1:k) {
  # 分割训练集和测试集
  train_data <- data[-folds[[i]], ]
  test_data <- data[folds[[i]], ]
  
  # 训练SVM模型
  svm_model <- svm(group1 ~ ., data = train_data[,-1], kernel = "radial", cost = 15)
  
  # 预测测试集
  predictions <- predict(svm_model, test_data[, -1])
  
  # 计算混淆矩阵和准确率
  confusion_matrix <- table(Predicted = predictions, Actual = test_data$group1)
  accuracy <- sum(diag(confusion_matrix)) / sum(confusion_matrix)
  
  # 保存准确率
  accuracies[i] <- accuracy
}

print(accuracies)
print(paste("Average accuracy:", mean(accuracies)))

```


```{r}

```







